# 求助陈版：母公司收购小股东的股权问题

提问人：Alicia2018 时间：2021-07-16 08:05:07
求助陈版主：母公司收购小股东的股权后，合并层面冲减的资本公积，转让控制权时会计处理：借：资本公积 、贷：投资收益。母公司收购小股东股权和转让控制权时间几乎同时进行，上述会计处理是否正确？如不正确应如何处理？谢谢版主解惑！

回答人：chenyiwei
除非有证据表明母公司收购少数股权和处置并丧失控制权这两个交易是一揽子交易，否则收购少数股权时在合并报表层面冲减的资本公积，在处置子公司股权并丧失控制权时不能转损益。具体请参考《企业会计准则解释第 5 号》第五条规定。